Inventaris van het archief van het Financieringsoverleg Mest- en Ammoniakonderzoek (FOMA) van het Ministerie van Landbouw, Natuur en Voedselkwaliteit, 1985-1996
Nationaal Archief, Den Haag
- STUKKEN BETREFFENDE BIJZONDERE ONDERWERPEN, 2
  - Taakuitvoering, 2.2
    - Toegekende projecten, 2.2.3
      - Stukken betreffende het toekennen van subsidieverzoeken voor onderzoek en proefprojecten., 1986-1991; 120-135; 16 omslagen
        - Projectvoorstel 'Uitbreiding van het PR-bedrijfsbegrotingsprogramma met een mineralenkringloop voor de berekening van een mineralenbalans en de ammoniakemissie zowel op bedrijfsniveau als op het niveau van bedrijfsonderdelen' ingediend door het Proefstation voor de Rundveehouderij, Schapenhouderij en Paardenhouderij (PR), 1990, 133
        - Projectvoorstel 'Onderzoek naar kaligehalte in gras bij gebruik van zodebemester en zode-injecteur' ingediend door het Proefstation voor de Rundveehouderij, Schapenhouderij en Paardenhouderij (PR), 1990 - 1991, 134
        - Projectvoorstel 'Module mineralenmanagement melkveehouderij' ingediend door Lavecom Automation BV, 1991, 135
    - Afgewezen projecten, 2.2.4
      - Stukken betreffende het afwijzen van subsidieverzoeken voor onderzoek en proefprojecten., 1987-1990; 136-143; 1 stuk en 7 omslagen
        - Projectvoorstel 'Onderzoek naar de afzetstrategieën van organische meststoffen' ingediend door het Landbouw-Economisch Instituut (LEI), 1987, 136
        - Projectvoorstel 'Mestverwerking in een massacultuur van algen' ingediend door de Universiteit van Amsterdam, 1988 - 1989, 137
        - Projectvoorstel 'Nitrificatie mestfiltraat met slib op sponsjes' ingediend door de Hoofdgroep Maatschappelijke Technologie TNO, 1988 - 1989, 138
        - Projectvoorstel 'Verwerking van kalvergier met behulp van kalk' ingediend door de Stichting Mestverwerking Uddel, 1988 - 1989, 139
        - Projectvoorstel 'Centrale opslag van pluimveemest' ingediend door Grontmij NV, 1989, 140
        - Projectvoorstel 'De nutriëntenverwerking van geïnjecteerde en met de zodebemester toegediende mest' ingediend door het Nederlands Meststoffen Instituut (NMI), 1989, 141; stuk
        - Projectvoorstel 'Onderzoeksproject milieu-vriendelijk veevoeder in het kader van het Onderzoek Mestproblematiek', ingediend door BNS Consultants, 1989, 142
        - Projectvoorstel 'Verwerking van mest tot exportproduct, ingediend door H. Loggers, 1989 - 1990, 143
    - Publicaties, 2.2.5
      - Onderzoek inzake de mest- en ammoniakproblematiek in de veehouderij., 1988-1996; 144-171; 28 delen
        - Deel 1: Mestinjectie, mogelijkheden, voordelen en problemen, 1988, 144
        - Deel 2: Raamplan voor onderzoek inzake de mest- en ammoniakproblematiek, 1989, 145
        - Deel 3: Perspectieven voor de aanpak van de mest- en ammoniakproblematiek op bedrijfsniveau, 1989, 146
        - Deel 4: Mestproblematiek: aanpak via de voeding van varkens en pluimvee, 1990, 147
        - Deel 5: De uitscheiding van stikstof, fosfor en kalium door landbouwhuisdieren, nu en morgen, 1990, 148
        - Deel 6: Advies beperking uitrijperiode van dierlijke meststoffen voor de tweede fase van de mestregelgeving, 1990, 149
        - Deel 7: Milieu-effecten van nitraat en fosfaat uit dierlijke mest: problemen en oplossingen, 1990, 150
        - Deel 8: Naar stallen met beperkte ammoniak-uitstoot. 1990, 151-156
          - Deel 8.1: Bronnen, processen en factoren., 151
          - Deel 8.2: Rundvee., 152
          - Deel 8.3: Varkens., 153
          - Deel 8.4: Pluimvee., 154
          - Deel 8.5: Gebundelde samenvattingen., 155
          - Themadag., 156
        - Deel 9: Advies van de Commissie Stikstof, 1990, 157
        - Deel 10: Stikstofbenutting en -verliezen van gras- en maisland, 1991, 158
        - Deel 11: Practical measures to reduce nutrient losses from grassland systems, 1991, 159
        - Deel 12: Weidevogelstand en ammoniakemissie-arme mesttoediening, 1991, 160
        - Deel 13: Mest en milieu in 2000; visie vanuit het landbouwkundig onderzoek, 1991, 161
        - Deel 14: Economische aspecten van veehouderij en milieu, 1992, 162
        - Deel 15: Symposium, mestbehandeling op de boerderij, 1992, 163
        - Deel 16: Meetmethoden NH-3-emissie uit stallen, 1993, 164
        - Deel 17: Fosfaatevenwichtsbemesting, analyse van de fosfaatproblematiek en de kennisbehoefte voor de invulling van eindnormen, 1993, 165
        - Deel 18: Beperking ammoniakemissie bij mesttoediening, overzicht metingen DLO-veldmeetploeg 1990 - 1993, 1994, 166
        - Deel 19: Naar veehouderij en milieu in balans, 10 jaar FOMA onderzoek. 1994, 167-170
          - Pluimvee., 167
          - Rundvee., 168
          - Samenvatting., 169
          - Varkens., 170
        - Deel 20: Stikstof in beeld, naar een nieuw bemestingsadvies op grasland, 1996, 171
      - Jaarverslagen van de Begeleidingscommissie NH-3-Emissie Metingen over de jaren 1990 tot en met 1994., 1991-1995; 172-174; 3 omslagen
        Mede-auteur ir. A.A. Jongebreur.
        - Over het jaar 1990., 172
        - Over de jaren 1991 en 1992., 173
        - Over de jaren 1993 en 1994., 174
      - Notitie: Kwaliteitsgarantie organische meststoffen van dierlijke oorsprong., z.d.; 175